# 请教：非上市实体的合并审计报告，是否适用 1401 号审计准则？

提问人：一切随风 时间：2019-07-20 17:47:28
根据《 1501 号对财务报表形成审计意见和出具审计报告》第三十四条：“注册会计师对财务报表审计的责任部分还应当包括下列内容：（三）当《审准则第 1401 号——对集团财务报表审计的特殊考虑》适用时，通过说明下列事项，进一步描述注册会计师在集团审业务中的责任： 1 、就集团中实体或业务活动的财务信息获取充分、适当的审计证据，以对财务报表发表审计意见。
2 、注册会计师负责指导、监督和执行集团审计。 3 、对审计意见承担全部责任。” 问题：现为非上市实体的审计，母、子公司均由 A 事务所的同一名注册会计师审计。问：在该非上市公司的合并及母公司审报告中 “注册会计师责任段”，是否要写：“（ 6 ）就  公司中实体或业务活动的财务信息获取充分、适当的审计证据，以对财务报表发表审计意见。我们负责指导、监督和执行集团审计，并对审计意见承担全部责任。”

回答人：chenyiwei
1401 号审计准则的适用性，并不区分被审计单位是否为 “上市实体”。有子公司或重要合营联营企业的被审计单位都可能适用该审计准则。